pt-BR: Inclui utensílios de cozinha de brinquedo: Tigelas; Copos; Talheres; Canecas; Pratos; Saleiros e pimenteiros; Bandeja/travessa de servir; Utensílios de servir; Peças de conjunto de chá; Outros
pl: Dołączone elementy zabawkowej zastawy stołowej: Miski; Kubki/filiżanki; Sztućce; Kubki; Talerze; Solniczka i pieprzniczka; Taca do serwowania/półmisek; Przybory do serwowania; Elementy serwisu do herbaty; Inne
pt-PT: Peças de louça de brincar incluídas: Tigelas; Copos; Talheres; Canecas; Pratos; Saleiro e pimenteiro; Tabuleiro/travessa de servir; Utensílios de servir; Peças do conjunto de chá; Outro
it: Pezzi di stoviglie giocattolo inclusi: Ciotole; Tazze/bicchieri; Posate; Tazze grandi; Piatti; Saliera e pepaiola; Vassoio/piatto da portata; Posate da portata; Pezzi da servizio da tè; Altro
fi: Mukana tulevat lelutarjoiluastiat: Kulhot; Kupit; Aterimet; Mukit; Lautaset; Suola- ja pippurisirottimet; Tarjoilualusta/-vati; Tarjoiluottimet; Teeastiaston osat; Muu
cs: Kusy obsažené v sadě hračkového nádobí: Misky; Hrníčky; Příbory; Hrnky; Talíře; Solničky a pepřenky; Servírovací tác/podnos; Servírovací náčiní; Díly čajové sady; Jiné
hr-HR: Uključeni dijelovi dječjeg seta posuđa: Zdjele; Šalice; Pribor za jelo; Šalice za čaj/kavu; Tanjuri; Posudice za sol i papar; Poslužavnik/pladanj; Pribor za posluživanje; Dijelovi seta za čaj; Ostalo
fr: Vaisselle miniature incluse: Bols; Tasses; Couverts; Mugs; Assiettes; Salière et poivrière; Plateau de service/plat; Ustensiles de service; Pièces de service à thé; Autre
zh-CN: 包括餐具玩具部件: 碗; 杯子; 刀叉餐具; 马克杯; 盘子; 胡椒/盐瓶; 上菜托盘/大浅盘; 分餐用具; 茶具配件; 其他
tr: Dahil olan oyuncak sofra takımı parçaları: Kaseler; Bardaklar; Çatal bıçak takımı; Kupalar; Tabaklar; Tuzluk ve karabiberlik; Sunum tepsisi/tabağı; Servis gereçleri; Çay seti parçaları; Diğer
bg-BG: Включени части в комплект детски съдове: Купи; Чаши; Прибори за хранене; Чаши за топли напитки; Чинии; Солници и пиперници; Поднос / плато за сервиране; Прибори за сервиране; Части от сервиз за чай; Друго
nb: Inkluderte deler i lekeservise: Skåler; Kopper; Bestikk; Krus; Tallerkener; Salt- og pepperbøsser; Serveringsbrett/-fat; Serveringsbestikk; Deler til tesett; Annet
ro-RO: Piese incluse în setul de veselă de jucărie: Boluri; Cești; Tacâmuri; Căni; Farfurii; Solnițe pentru sare și piper; Tavă/platou de servire; Ustensile de servire; Piese de set de ceai; Altele
sv: Delar i leksaksservis som ingår: Skålar; Koppar; Bestick; Muggar; Tallrikar; Salt- och pepparkar; Serveringsbricka/-fat; Serveringsbestick; Teset-delar; Övrigt
vi: Các chi tiết bộ dụng cụ ăn uống đồ chơi đi kèm: Chén bát; Cốc; Dao nĩa; Cốc có quai; Đĩa; Lọ muối và tiêu; Khay/đĩa phục vụ; Dụng cụ phục vụ ăn uống; Các chi tiết bộ ấm trà; Khác
de: Inbegriffene Teile des Spielgeschirrsets: Schüsseln; Becher; Besteck; Tassen; Teller; Salz- & Pfefferstreuer; Serviertablett/-platte; Servierutensilien; Teeset-Teile; Sonstiges
sk-SK: Hračkársky riad v cene: Misky; Poháre; Príbor; Hrnčeky; Taniere; Soľničky a koreničky; Podnos na podávanie/tácka; Kuchynské náčinie na podávanie; Dielce čajovej súpravy; Iné
es: Piezas de vajilla de juguete incluidas: Tazones; Vasos; Cubiertos; Tazas; Platos; Salero y pimentero; Bandeja de servicio/fuente; Utensilios de servicio; Piezas de juego de té; Otro
el: Περιλαμβάνονται σετ παιχνιδιού με κουζινικά: Μπολ; Ποτήρια; Μαχαιροπίρουνα; Κούπες; Πιάτα; Αλατοπίπερο; Δίσκος/Πιατέλα σερβιρίσματος; Σκεύη σερβιρίσματος; Κομμάτια σετ τσαγιού; Άλλο
lt-LT: Pridedami žaisliniai indai: Dubenėliai; Puodeliai; Stalo įrankiai; Puodeliai; Lėkštės; Druskinės ir pipirinės; Padėklas / serviravimo lėkštė; Serviravimo įrankiai; Arbatos servizo dalys; Kita
ru: Состав набора игрушечной посуды: Миски; Чашки; Столовые приборы; Кружки; Тарелки; Солонка и перечница; Поднос/блюдо для подачи; Приборы для сервировки; Предметы чайного сервиза; Другое
hu: Játék étkészlet darabjai a csomagban: Tálak; Poharak; Evőeszközök; Bögrék; Tányérok; Sószórók és borstartók; Kiszolgálótálca/tál; Tálalóeszközök; Teáskészlet; Egyéb
nl: Inbegrepen speelgoedserviesonderdelen: Kommen; Bekers; Bestek; Mokken; Borden; Peper-en-zoutstel; Dienblad/serveerschaal; Serveergerei; Theeset-onderdelen; Overig
sl-SI: Vključeni kosi igralne posode: Sklede; Kozarci; Pribor; Skodelice; Krožniki; Posodici za sol in poper; Servirni pladenj/krožnik; Servirni pribor; Kosi čajnega kompleta; Drugo
ja: トイ食器ピース付き: ボウル; カップ; カトラリー; マグカップ; プレート; 塩コショウ入れ; サービングトレイ / プラッター; 取り分け用器具; ティーセットのパーツ; その他
da: Medfølgende dele i legetøjsservice: Skåle; Kopper; Bestik; Krus; Tallerkener; Salt- og peberbøsser; Serveringsbakke/-fad; Serveringsredskaber; Testel; Andet
ko: 장난감 식기 세트 구성품 포함: 그릇; 컵; 커틀러리; 머그잔; 접시; 소금 및 후추통; 서빙 트레이/플래터; 서빙 도구; 티 세트; 기타
th: เครื่องใช้บนโต๊ะอาหารของเล่นที่รวมอยู่ในชุด: ชาม; แก้วน้ำ; ช้อนส้อมมีด; แก้วมัค; จาน; ขวดใส่เกลือและพริกไทย; ถาดเสิร์ฟ/จานเสิร์ฟ; อุปกรณ์จัดเสิร์ฟ; ชิ้นส่วนชุดน้ำชา; อื่นๆ
zh-TW: 包含玩具餐具件數: 碗; 杯子; 餐具; 馬克杯; 盤子; 胡椒鹽罐; 托盤/大淺盤; 服務餐具; 茶具; 其他
en: Toy tableware pieces included: Bowls; Cups; Cutlery; Mugs; Plates; Salt & pepper shakers; Serving tray/platter; Serving utensils; Tea set pieces; Other